【裁判字號】    89,易,355
【裁判日期】    890818
【裁判案由】    妨害名譽
【裁判全文】
臺灣嘉義地方法院刑事判決                          八十九年度易字第三五五號
    公  訴  人  臺灣嘉義地方法院檢察署檢察官
    被      告  甲○○
                丙○○○
右列被告因妨害名譽案件，經檢察官提起公訴（八十九年度偵字第一九九五號），本
院判決如左：
    主  文
甲○○、丙○○○公然侮辱人，各處罰金貳仟元，如易服勞役，以佰元折算壹日。
    事  實
一、甲○○、丙○○○均於嘉義縣新港鄉奉天宮前設攤位，二人平日即相處不睦，詎
    於民國八十九年二月十二日下午三時三十五分許，甲○○、丙○○○二人為搶生
    意，竟在不特定多數人得出入之嘉義縣新港鄉○○村○○路一號前道路上，分別
    基於公然侮辱之犯意，甲○○出言對丙○○○辱罵：「真騷」（台語），丙○○
    ○亦回罵：「路來路去」（台語）等語，而互相公然以客觀上足以貶抑人格社會
    地位評價之言詞互為侮辱。
二、案經甲○○、丙○○○訴由嘉義縣警察局民雄分局報請臺灣嘉義地方法院檢察署
    檢察官偵查起訴。
    理  由
一、訊據被告甲○○、丙○○○固坦承於右揭時、地發生口角之事實，惟均矢口否認
    有何公然侮辱之情事，被告甲○○辯稱：當時是丙○○○出言辱罵，伊並未罵丙
    ○○○云云；被告丙○○○則辯稱：係甲○○出言辱罵，伊並未罵甲○○云云。
    然查，右揭事實，迭據被告甲○○、丙○○○二人於警訊、偵查中及本院審理時
    指訴綦詳，參諸證人即案發當時亦在場之乙○○、丁○○於本院調查時均證稱被
    告二人平日即時常為生意、客人停車問題發生爭吵及乙○○迭次於警訊及本院調
    查時作證均證述：只有聽到被告丙○○○罵被告甲○○「路來路去」（台語）等
    語；丁○○於警訊及本院調查時作證亦證述：只有聽到被告甲○○罵被告丙○○
    ○「真騷」（台語）等語等情觀之，被告二人當日應確有互以上揭言語辱罵對方
    無疑；況被告二人於本院迭次調查及審理時仍在庭互為指責，顯見其二人積怨已
    深，益證彼等二人於當日確有以上揭言語侮辱對方之事實甚明，是其二人均辯稱
    無出言辱罵對方云云，要難採信。次查，被告二人於前揭時、地謾罵對方「真騷
    」、「路來路去」（台語）等語，衡情應認係足以貶損他人社會評價之穢語，被
    告二人以此辱罵對方，自屬侮辱行為。又查，本件案發地點係在嘉義縣新港鄉○
    ○村○○路一號前道路上，為公眾往來之場所，是該處所於案發時乃屬不特定多
    數人所得出入之場所，是被告二人以上開言詞辱罵對方時，係處於不特定多數人
    所得共見共聞之狀態，而達公然程度。是被告二人前開所辯，均屬事後卸責之詞
    ，不足採信。本件事證明確，被告犯行洵堪認定。
二、按所謂侮辱者係指以言語、文字或圖畫或動作，表示不屑輕蔑或攻擊之意思，足
    以對於個人在社會上所保持之人格及地位，達貶損其評價之程度而言。又閩南語
    所謂之「真騷」、「路來路去」等字眼，均係粗魯不雅之文句，且有污蔑他人之
    意甚明，而行為人說話之語氣及表達方式，影響外界對其陳述意思之反映甚鉅，
    被告二人分別用「真騷」及「路來路去」，此一語帶輕蔑之文句在嘉義縣新港鄉
    ○○村○○路一號前道路上之公眾得出入之場所內，公然辱罵對方，客觀上自足
    以使對方難堪，而貶損其社會評價。是被告二人所為，均係犯刑法第三百零九條
    第一項之公然侮辱罪。爰審酌二名被告被告素行尚佳（有臺灣高等法院被告全國
    前案紀錄表在卷可稽）、犯罪情節輕微、犯罪動機係因彼此發生口角，一時氣憤
    所致、犯後未能坦承犯行等一切情狀，分別量處如主文所示之刑，並均諭知易服
    勞役之折算標準。
據上論斷，應依刑事訴訟法第二百九十九條第一項前段，刑法第三百零九條第一項、
第四十二條第二項、罰金罰鍰提高標準條例第一條前段、第二條，判決如主文。
本案經檢察官陳仁智到庭執行職務。
中      華      民      國    八十九    年      八      月     十八     日
                              臺灣嘉義地方法院刑事第一庭
                              審判長  法  官  陳  珍  如
                                      法  官  黃  國  益
                                      法  官  黃  仁  勇
右正本證明與原本無異。
如不服本判決，應於判決送達後十日內向本院提出上訴狀( 應附繕本 )。
中      華      民      國    八十九    年      八      月     十九     日
                                      書記官  呂  權  芳
附錄本判決論罪科刑法條：
刑法第三百零九條第一項：
公然侮辱人者，處拘役或三百元以下罰金。


司法院資訊處製作；財團法人民間司法改革基金會備份。
